# 普华永道《国际财务报告准则实务指南 2010 》（中英文对照版）

提问人：wumin88838 时间：2010-06-10 11:48:27
谢谢提供资料

回答人：chenyiwei
回复 13 楼 henry204618 的帖子原先的IFRS3对于合并中承接的被购买方或有负债就已经直接按公允价值计量，而不是考虑其导致经济利益流出的可能性，认为该可能性在确定负债的公允价值时已经纳入考虑，所以不再重复单独考虑。 最近对IAS37中或有事项计量模式的征求意见也反映了相同的趋势，一个重要的考虑就是消除IAS37的计量模式与其他准则之间的不一致。

提问人：chenyiwei 时间：2010-06-11 17:43:22
这个问题建议研究一下IASB的征求意见稿和财政部对此的回复（http://www.esnai.com/news/showdoc.asp?NewsID=53460）。财政部反对征求意见稿中做法的理由很大部分就是这一条。

回答人：chenyiwei
回复 20 楼 henry204618 的帖子这个问题建议研究一下IASB的征求意见稿和财政部对此的回复（http://www.esnai.com/news/showdoc.asp?NewsID=53460）。财政部反对征求意见稿中做法的理由很大部分就是这一条。